---
title: "Tarea_4"
author: "Santiago Fernández y Erick Venegas"
date: "`r Sys.Date()`"
output: html_document
---

# Librerías

Las diversas librerías ocupadas para la tares se encuentran a continuación.

```{r librerias}
pacman::p_load(knitr, tidyverse, tidyr, actuar, ggplot2)
```


# Pregunta 1

## Funciones

Inicialmente, vamos a programar el método símple, para lo cual se presenta la siguiente función.

```{r fun_clasica}
#' Función que calcula la p.d.f de una compuesta Poisson a través del método
#' clásico
#'
#' @param lambda (double) El parámetro lambda de la variable aleatoria S
#' @param x (int) Último valor en el que será evaluada la p.d.f, se asume que es,
#' como mínimo, 1
#' @param prob (Vector) Vector con la probabilidad de ocurrencia de cada uno de
#' los reclamos individuales. Iniciando en la probabilidad de 0 y termiando en
#' la probabilidad del parámetro "x"
#'
#' @return matriz_comp (matrix) Matriz con los valores de "x", las distintas
#' probabilidades, convoluciones y la densidad de S (en la última columna)
#'
metodo_clasico <- function(lambda, x, prob) {
  # Construimos una matriz que contendrá los "x", los vectores de probabilidades
  # incluyendo convoluciones y el resultado de la p.d.f
  matriz_comp <- matrix(0, nrow = x + 1, ncol = x + 3)
  
  # Se calculan los valores de la distribución Poisson
  vec_pois <- exp(-lambda) * ((lambda) ^ (0:x)) / (factorial(0:x))
  
  # Se agregan los "x" a la matriz, en la primer columna
  matriz_comp[, 1] <- 0:x
  
  # Columna con punto de masa en 1, en la segunda columna
  matriz_comp[1, 2] <- 1
  
  # Vector de probabilidades de ocurrencia de los reclamos, en la tercer columna
  matriz_comp[, 3] <- prob
  
  # Se añade la primer convolución, prob consigo misma, a la cuarta columna
  matriz_comp[, 4] <-
    tail(convolve(
      x = prob,
      y = prob,
      conj = FALSE,
      type = "open"
    ),
    n = (x + 1))
  
  # Arreglamos los valores que son 0
  matriz_comp <- matriz_comp * ifelse(matriz_comp > 1e-16, 1, 0)
  
  # Luego, se procede a añadir el resto de convoluciones, en caso de ser necesario
  if (x > 1) {
    for (i in 5:(ncol(matriz_comp) - 1)) {
      # Se añade la convolución a la columna
      matriz_comp[, i] <-
        tail(convolve(
          x = matriz_comp[, 3],
          y = matriz_comp[, (i - 1)],
          conj = FALSE,
          type = "open"
        ),
        n = (x + 1))
      
      # Se añade una corrección para los 0
      matriz_comp <- matriz_comp * ifelse(matriz_comp > 1e-16, 1, 0)
    }
  }
  
  # Ahora, creamos una matriz con los valores de la Poisson
  matriz_pois <-
    matrix(
      vec_pois,
      nrow = nrow(matriz_comp),
      ncol = (ncol(matriz_comp) - 2),
      byrow = TRUE
    )
  
  # Ahora, obtenemos la p.d.f de la variable aleatoria S
  matriz_comp[, ncol(matriz_comp)] <-
    rowSums(matriz_pois * matriz_comp[, (2:(ncol(matriz_comp) - 1))])
  
  # Se devuelve la matriz resultante
  return(matriz_comp)
}
```

Para comprobar el funcionamiento de la función anterior, se procede a hacer una prueba con los valores encontrados en la diapositiva 42. El resultado cosiste en la tabla de la filmina 43:

```{r prueba_clasica}
metodo_clasico(
  lambda = 0.8,
  x = 6,
  prob = c(0, 0.25, 0.375, 0.375, 0, 0, 0)
)
```

Posteriormente, se programará el método simplificado, ubicado en la diapositiva 44 de la presentación.

```{r fun_simple}
#' Función que calcula la p.d.f de una compuesta Poisson a través del método
#' simplificado
#'
#' @param lambda (double) El parámetro lambda de la variable aleatoria S
#' @param x (int) Último valor en el que será evaluada la p.d.f, se asume que es,
#' como mínimo, 1
#' @param prob (Vector) Vector con la probabilidad de ocurrencia de cada uno de
#' los reclamos individuales. Iniciando en la probabilidad de x = 1, poniendo
#' probabilidad 0 si alguna "x" no tiene probabilidad y termiando en la
#' probabilidad del máximo valor con reclamos asociados
#'
#' @return matriz_comp (matrix) Matriz con las distintas probabilidades,
#' convoluciones y la densidad de S (en la última columna)
#'
metodo_simple <- function(lambda, x, prob) {
  # Posiciones con probabilidad mayor a 0
  pos <- which(prob != 0)
  
  # Probabilidades mayores a 0
  prob_0 <- subset(x = prob, subset = (prob != 0))
  
  # Parámetros lambda modificados
  lambda_mod <- lambda * prob_0
  
  # Matriz de ceros para rellenar
  matriz_comp <-
    matrix(0, nrow = (x + 1), ncol = (2 * length(pos) - 1))
  
  # Se llenan las columnas que no requieren convolución
  for (i in (1:length(pos))) {
    matriz_comp[, i] <-
      (exp(-lambda_mod[i]) * ((lambda_mod[i]) ^ (c(0:x) / pos[i])) / factorial(c(0:x) / pos[i])) * ifelse((factorial(c(0:x) / pos[i])) %% 1 == 0, 1, 0)
  }
  
  # Se añaden la primer columna de convolución
  matriz_comp[, (length(pos) + 1)] <- tail(convolve(
    x = matriz_comp[, 1],
    y = matriz_comp[, 2],
    conj = FALSE,
    type = "open"
  ),
  n = (x + 1))
  
  # Se añaden el resto de columnas de convolución
  for (j in ((length(pos) + 2):ncol(matriz_comp))) {
    matriz_comp[, j] <- tail(convolve(
      x = matriz_comp[, (j - 1)],
      y = matriz_comp[, (1 + j - length(pos))],
      conj = FALSE,
      type = "open"
    ),
    n = (x + 1))
  }
  
  return(matriz_comp)
}
```

Para ver la función a prueba, se replica el ejemplo de las diapositivas. En concreto, se recrea la tabla de la diapositiva 44:

```{r prueba_simple}
metodo_simple(0.8, 6, c(0.25, 0.375, 0.375))
```

Note que la función de distribución (última columna) de ambos métodos coincide.

## Ejercicio

Si **S** tiene una distribución compuesta de Poisson con $\lambda = 2$ y $f_X(x) = 0,1 \cdot x$ para $x = 1, 2, 3, 4$,
calcule las probabilidades de que los reclamos agregados sean $0,1,2,3,4$.

En este caso, al tener una función de distribución, iniciamos obteniendo las probabilidades de cada reclamo individual, resultando en:

| $x$ | $f_X(x)$ |
|:-----:|:----------:|
| 0 | 0.0 |
| 1 | 0.1 |
| 2 | 0.2 |
| 3 | 0.3 |
| 4 | 0.4 |

Con estos datos, ya podemos usar alguna de las funciones anteriores para obtener la función de densidad.

```{r sol_ejercicio_4}
# Tabla completa
sol <- metodo_simple(2, 4, c(0.1, 0.2, 0.3, 0.4))

# Resultado pedido en el ejercicio
resultado_4 <- data.frame("Cantidad de reclamos agregados" = 0:4,
                          "Probabilidad" = sol[, 7])
```

El resultado pedido en el ejercicio es:

```{r resultado_4}
kable(
  resultado_4,
  col.names = c("Cantidad de reclamos agregados", "Probabilidad"),
  align = "c"
)
```


# Pregunta 2

Para la pregunta 2 se pide calcular la $f_S(x)$, donde $x = 0, 1, \cdots, 5$ para las distribuciones de:
- Distribución de Poisson de parámetro $\lambda = 4.5$
- Distribución Binomial de parámetros $n = 9$ y $p = 0.5$
- Distrbicuión Binomial Negativa de parámetros $r = 4.5$ y $p = 0.5$
Distribución del monto del siniestro, $p(1) = 0.7$ y $p(2) = 0.3$

El código de implementación de la fórmula recursiva fue dada por el profesor, por lo que nada más se tuvo que adaptar para las otras distribuciones, a continuación, se presenta el código de la poisson y sus resultados.

```{r}
recursiva<-function(lambda,k,f_j){
  
  g0<- exp(-lambda*(1-f_j[1]))
  if(k==0){resultado=g0}else{
    aux=0
    for(j in 1:k){
      aux= aux+j*f_j[j+1]*recursiva(lambda,(k-j),f_j)
    }
    resultado= (lambda/k)*aux
  }
  return(resultado)
}
```

Resultados obtenidos. 

```{r}
lambda <- 4.5 # Media.
f_j <- c(0, 0.7, 0.3, 0, 0, 0) # Probabilidad de incidencia.

f_s <- sapply(0:5, function(k) recursiva(lambda, k, f_j))

print(f_s)
```
Se procede de manera análoga con la Binomial:

```{r}
recursiva_binomial <- function(m, p, k, f_j) {
  g0 <- (1 - p + p * f_j[1])^m
  if (k == 0) {
    resultado <- g0
  } else {
    aux <- 0
    for (j in 1:k) {
      if ((k - j) <= m && (k - j) >= 0) {
        aux <- aux + j * f_j[j + 1] * (m - k + j) * recursiva_binomial(m, p, k - j, f_j)
      }
    }
    resultado <- (p / (k * (1 - p))) * aux
  }
  return(resultado)
}
```

El resultado obtenido es: 

```{r}
m <- 9
p <- 0.5
f_j <- c(0, 0.7, 0.3, 0, 0, 0)

f_s_binom <- sapply(0:5, function(k) recursiva_binomial(m, p, k, f_j))

print(f_s_binom)
```
Por último se repite el proceso para la binomial negativa, obteniendo como resultado: 

```{r}
recursiva_negbinom <- function(r, beta, k, f_j) {
  
  g0 <- (beta / (1 - (1 - beta) * f_j[1]))^r  
  
  if (k == 0) {
    resultado <- g0
  } else {
    aux <- 0
    for (j in 1:k) {
      aux <- aux + j * f_j[j + 1] * recursiva_negbinom(r, beta, k - j, f_j)
    }
    resultado <- ((1 - beta) * r / k) * aux
  }
  return(resultado)
}
```


```{r}
f_X <- c(0, 0.7, 0.3, 0, 0, 0)
r <- 4.5
beta <- 0.5

f_s <- sapply(0:5, function(k) recursiva_negbinom(r, beta, k, f_X))
print(f_s)
```






